【裁判字號】    99,交上訴,29
【裁判日期】    990420
【裁判案由】    公共危險等
【裁判全文】
臺灣高等法院高雄分院刑事判決        99年度交上訴字第29號
上  訴  人
即  被  告  甲○○
上列上訴人因公共危險等案件，不服臺灣高雄地方法院99年度交
訴字第17號中華民國99年2 月25日第一審判決（起訴案號：臺灣
高雄地方法院檢察署99年度偵字第2654號），提起上訴，本院判
決如下：
     主  文
上訴駁回。
     理  由
一、依刑事訴訟法第350條、第361條、第362條、第367條規定，
    不服地方法院之第一審判決而上訴者，須提出上訴書狀，並
    應敘述具體理由，為上訴必備之程式；其所提出之書狀未敘
    述上訴理由，或僅曾以言詞陳述上訴理由者，均應於上訴期
    間屆滿後20日內補提理由書於第一審法院。第一審法院經形
    式審查，認逾期未補提上訴理由者，應定期間先命補正；逾
    期未補正者，為上訴不合法律上之程式，應以裁定駁回。倘
    已提出上訴理由，但所提非屬具體理由者，則由第二審法院
    以上訴不合法律上之程式，判決駁回。而所謂具體理由，必
    係依據卷內既有訴訟資料或提出新事證，指摘或表明第一審
    判決有何採證認事、用法或量刑等足以影響判決本旨之不當
    或違法，而構成應予撤銷之具體事由，始克當之（例如：依
    憑證據法則具體指出所採證據何以不具證據能力，或依憑卷
    證資料，明確指出所為證據證明力之判斷如何違背經驗、論
    理法則）；倘僅泛言原判決認定事實錯誤、違背法令、量刑
    失之過重或輕縱，而未依上揭意旨指出具體事由，或形式上
    雖已指出具體事由，然該事由縱使屬實，亦不足以認為原判
    決有何不當或違法者（例如：對不具有調查必要性之證據，
    法院未依聲請調查亦未說明理由，或援用證據不當，但除去
    該證據仍應為同一事實之認定），皆難謂係具體理由，俾與
    第二審上訴制度旨在請求第二審法院撤銷、變更第一審不當
    或違法之判決，以實現個案救濟之立法目的相契合，並節制
    濫行上訴（最高法院97年度臺上字第892 號判決意旨可資參
    照）。又理由是否具體，則屬第二審法院審查之範圍，不在
    命補正之列，亦即上訴書狀已記載理由，並有具體之敘述時
    ，其上訴既屬合法，第二審法院固應就其理由之是否可取，
    為實體之審理及判斷；如認其上訴書狀雖記載理由，但並未
    具體敘述時，則無須再命補正，可逕認其上訴不合法，以判
    決駁回之（此有最高法院97年度臺上字第1281號判決意旨可
    參）。
二、本案上訴人即被告甲○○不服原審判決提起上訴，其上訴狀
    所載理由，係以：被告己坦承犯行並有悔改之心，請重新審
    理，以勵自新云云。惟查：刑之量定，為求個案裁判之妥當
    性，法律賦予法院裁量之權。量刑輕重，屬為裁判之法院得
    依職權自由裁量之事項，苟其量刑已以行為人之責任為基礎
    ，並斟酌刑法第57條各款所列情狀，在法定刑度內，酌量科
    刑，如無偏執一端，致明顯失出失入情形，上級審法院即不
    得單就量刑部分遽指為不當或違法。原判決於理由中已詳予
    論述：「爰審酌：(1)被告係高中肄業之學歷，目前無業；(2)
    被告前已有多次犯行遭判刑並入監服刑之素行，仍不知警戒
    慎行而為本件犯行；(3)犯罪動機、目的與手段：被告年輕力
    壯，於96年4 月間因涉犯施用毒品等犯行經執行完畢，又因
    持有毒品與施用毒品器具，為躲避警察之追緝，始駕車撞及
    被害人丙○○、乙○○○及毀損被害人丙○○、丁○○之車
    輛，並於肇事後未採取必要之救護措施，隨即駕車逃逸；(4)
    所生危害：被告所為致被害人丙○○、乙○○○受有前述傷
    勢及被害人丙○○、丁○○之車輛有所毀損，危害匪淺；(5)
    犯後態度：被告於警詢、偵訊及本院審理時均能坦承犯行，
    且當庭表明願改過自新及悛悔之意，及檢察官之具體求刑略
    嫌過重等一切情狀，就被告所犯各罪，分別量處被告肇事致
    人受傷逃逸罪有期徒刑7 月，傷害罪有期徒刑4 月，毀損他
    人物品罪有期徒刑3 月，並合併應執行有期徒刑1 年」，是
    原審就科刑之部分，已審酌上訴意旨情節，依刑法第57各款
    規定事項，而為量刑理由，經核並無不當，即不能任意指為
    違法。上訴人之上訴理由，純係對原判決就刑之量定已詳予
    說明審酌之事項，漫為爭執，應認其實質上未符合具體之要
    件。依上說明，本件上訴為不合法律上之程式，應予駁回。
    並不經言詞辯論為之。
三、據上論斷，應依刑事訴訟法第367條前段、第372條，判決如
    主文。
中    華    民    國    99    年    4     月    20    日
                  刑事第一庭    審判長法  官  周賢銳
                                      法  官  徐美麗
                                      法  官  施柏宏
以上正本證明與原本無異。
本判決肇事逃逸罪部分如不服本判決應於收受本判決後10日內向
本院提出上訴書狀，其未敘述上訴理由者，並得於提起上訴後10
日內向本院補提理由書狀（均須按他造當事人之人數附繕本）「
切勿逕送上級法院」。
其餘傷害罪及毀損罪不得上訴。
中    華    民    國    99    年    4     月    21    日
                                      書記官  魏文常

司法院資訊處製作；財團法人民間司法改革基金會備份。
